Config:
  hfst:
    Gen: ../../../src/generator-dict-gt-norm.hfst
    Morph: ../../../src/analyser-dict-gt-norm.hfst
  xerox:
    Gen: ../../../src/generator-dict-gt-norm.xfst
    Morph: ../../../src/analyser-dict-gt-norm.xfst
    App: lookup

Tests:

  Noun - čiermih: # ok 1B d-kk,  rm-rm
    čiermih+N+Sg+Nom: čiermih
    čiermih+N+Sg+Gen: čiermih
    čiermih+N+Sg+Acc: čiermih
    čiermih+N+Sg+Ill: čiermihân
    čiermih+N+Sg+Loc: čiermihist
    čiermih+N+Sg+Com: čiermiháin
    čiermih+N+Sg+Abe: čiermihttáá
    čiermih+N+Ess: čiermihin
    čiermih+N+Par: čiermihid
    čiermih+N+Pl+Nom: čiermiheh
    čiermih+N+Pl+Gen: čiermihij
    čiermih+N+Pl+Acc: čiermihijd
    čiermih+N+Pl+Ill: čiermiháid
    čiermih+N+Pl+Loc: čiermihijn
    čiermih+N+Pl+Com: čiermihijguin
    čiermih+N+Pl+Abe: čiermihijttáá

  Noun - saalâs: # generated from FST, to be proofread
    saalâs+N+Sg+Nom: saalâs
    saalâs+N+Sg+Gen: saallâs
    saalâs+N+Sg+Ill: sallâsân
    saalâs+N+Sg+Loc: sallâsist
    saalâs+N+Sg+Com: sallâsáin
    saalâs+N+Sg+Abe: saallâsttáá
    saalâs+N+Ess: sallâsin
    saalâs+N+Par: sallâsid
    saalâs+N+Pl+Nom: sallâseh
    saalâs+N+Pl+Gen: sallâsij
    saalâs+N+Pl+Acc: sallâsijd
    saalâs+N+Pl+Ill: sallâsáid
    saalâs+N+Pl+Loc: sallâsijn
    saalâs+N+Pl+Com: sallâsijguin
    saalâs+N+Pl+Abe: sallâsijttáá

